【裁判字號】    95,簡上,355
【裁判日期】    950526
【裁判案由】    竊盜
【裁判全文】
臺灣高雄地方法院刑事判決             95年度簡上字第355號
上  訴  人  臺灣高雄地方法院檢察署檢察官
被      告  甲○○
                    現於臺灣第二監獄
上列上訴人因被告竊盜案件，不服本院高雄簡易庭94年度簡字第
6214號94年12月5 日第一審判決（聲請簡易判決處刑案號：94年
度偵字第18709 號）提起上訴，及移送併辦（94年度偵字第2872
6 號、95年度偵字第3349、10580 號），本院合議庭認不得以簡
易判決處刑，改依通常程序為第一審之審判，判決如下：
    主  文
原判決撤銷。
甲○○共同連續攜帶兇器竊盜，處有期徒刑壹年肆月。扣案之六
角Ｔ字型扳手壹支、Ｔ型扳手貳支、加長型Ｔ型扳手壹支、破壞
剪貳支、老虎鉗壹支、麻繩壹綑，均沒收之。
    事  實
一、甲○○基於意圖為自己不法所有之概括犯意，於(一)民國 (下
    同)94 年8 月16日19時許，騎乘車牌號碼WDH-287 號輕型機
    車，行經丙○○高雄市○○區○○街39號未有人居住之鐵皮
    建築物，見該建築物之門、窗均遭人拔除，乃進入該建築物
    搜尋有無值錢之物品可供竊取，見地上有鋁門窗一扇，正欲
    竊取變賣換取現金時，適為丙○○入屋查看發現報警處理而
    未得逞。(二)94年10月2 日凌晨2 時許，在高雄市○○區○○
    街與藍昌路口，持其所有，客觀上足以對人之生命、身體、
    安全構成威脅而有危險性，可供凶器使用六角Ｔ字型板手1
    支，以上開六角Ｔ字型板手開啟車門鎖及啟動電源鎖後發動
    該車 (未致車門鎖、電源鎖不堪使用)之 方式竊取何榮宗所
    有之車牌號碼7455-GQ 號自用小貨車1 部，得手後駕車離去
    。嗣於同日21時許，駕駛上開自用小貨車搭載友人李嘉成、
    李遠成外出時，於同日23時30分許行經高雄縣鳥松鄉○○路
    與鳳仁路口為警查獲，並扣得六角Ｔ字型板手1 支及7455-G
    Q 號自用小貨車1 部 (業經發還何榮宗)。 (三)於94年11月1
    日凌晨0 時30分許，與李嘉成（業經臺灣高等法院高雄分院
    以95年度上易字第125 號判決判處有期徒刑1 年6 月確定）
    共同攜帶李嘉成所有，客觀上足以對人之生命、身體、安全
    構成威脅而有危險性，可供凶器使用之Ｔ型扳手1 支、加長
    型Ｔ型扳手1 支、破壞剪2 支 (大、小支各1 支)、 老虎鉗
    1 支及麻繩1 綑，共同前往高雄市鼓山區○○○路25號前，
    由李嘉成以上開工具破壞林文良所有之車牌號碼VQ-6266 號
    自用小貨車之車門鎖及啟動電源鎖 (未致車門鎖、電源鎖不
    堪使用)後 發動該車，甲○○負責把風之分工方式，共同竊
    取該車，得手後供己代步用。嗣經林文良發現報警，於同日
    凌晨1 時45分許，在高雄市○○區○○路口為警循線查獲，
    並扣得Ｔ型扳手1 支、加長型Ｔ型扳手1 支、破壞剪2 支 (
    大、小支各1 支)、 老虎鉗1 支及麻繩1 綑、VQ-6266 號自
    用小貨車1 部 (業經發還林文良)。 (四)94年11月28日凌晨0
    時45分許，在高雄市楠梓區○○○路73號對面，持其所有，
    客觀上足以對人之生命、身體、安全構成威脅而有危險性，
    而可供凶器使用之Ｔ型扳手1 支，以破壞電源鎖之方式 (
    未致不堪使用)， 竊取邱金來所有之車號Z3-3 97 號自用大
    貨車1 部及車內之建築支撐架乙批，得手後駕車離去，並欲
    將該車上之建築支撐架賣予舊貨商。嗣於同日凌晨54分許，
    駕駛上開贓車行經高雄市楠梓區○○○路中油加油站對面時
    ，為警查獲，並扣得Ｔ型板手1 支及Z3-3 97 號自用大貨車
    1 部 (業經發還邱金來)。
二、案經高雄市政府警察局楠梓分局報告臺灣高雄地方法院檢察
    署檢察官偵查後聲請簡易判決處刑暨高雄市政府警察局楠梓
    分局、鼓山分局、高雄縣政府警察局仁武分局報告臺灣高雄
    地方法院檢察署檢察官移送併辦。
    理  由
一、上揭事實業據被告甲○○於本院審理時供認不諱，核與證人
    丙○○於警詢、偵查 (94年度偵字第18709 號)及 本院94年
    度簡字第6214案件調查時之證述，證人何榮宗、李嘉成、李
    遠成、林文良、邱金來於警詢時之證述，及證人李嘉成於警
    詢、偵查 (94年度速偵字第1454號)、 本院94年度易字第19
    81號案件調查時之證述情節相符，此外，並有高雄市政府警
    察局楠梓分局扣押物品目錄表 (鋁門窗1 面)、 丙○○出具
    之贓物認領保管單 (鋁門窗1 面)各1紙、現場照片4 張、高
    雄縣政府警察局仁武分局扣押物品目錄表 (六角Ｔ字型板手
    1 支、7455-GQ 號自用小貨車1 部)、 何榮宗出具之贓物認
    領保管單 (7455-GQ 號自用小貨車1 部)各1紙、現場照片1
    張、六角Ｔ字型板手照片1 張、高雄縣政府警察局仁武分局
    車輛、車牌尋獲電腦輸入單、車輛竊盜、車牌失竊個別查詢
    報表- 查詢認可資料各1 紙、高雄市政府警察局鼓山分局扣
    押物品目錄表 (Ｔ型扳手1 支、加長型Ｔ型扳手1 支、破壞
    剪2 支【大、小支各1 支】、老虎鉗1 支、麻繩1 綑、
    VQ-6266 號自用小貨車1 部)、 林文良出具之贓物認領保管
    單 (VQ-6266 號自用小貨車1 部)各1紙、VQ-6266 號自用小
    貨車照片4 張、作案工具照片1 張、高雄市政府警察局重大
    刑案通報單1 紙、高雄市政府警察局楠梓分局扣押物品目錄
    表 (Ｔ型扳手1 支)、 邱金來出具之贓物認領保管單 (Z3-3
    97號自用大貨車1 部)各1紙、現場照片5 張、Ｔ型扳手照片
    1 張，附卷可稽，事證明確，被告犯行洵堪認定。
二、按竊盜罪既遂與未遂之區別，應以所竊之物已否移入自己權
    力支配之下為標準。若已將他人財物移歸自己所持有，即應
    成立竊盜既遂罪；反之，應僅成立竊盜未遂罪，最高法院著
    有17年上字第509 號判例意旨可資參照。查本案被告甲○○
    進入高雄市○○區○○街39號未有人居住之鐵皮建築物，正
    欲蒐尋財物下手竊取鋁門窗之際，即被被害人丙○○發現，
    鋁門窗1 扇亦無證據顯示係被告拔起，且尚未置放在所騎乘
    之機車上，或已有事實上管領力，業據證人丙○○於本院94
    年度簡字第6214案件調查時證述在卷，復有現場照片2 張在
    卷可憑，足見上開鋁門窗尚未在被告實力支配之下，被告之
    此部分竊盜犯行自屬未遂。至於被告所進入之高雄市○○區
    ○○街39號，業據證人丙○○證述係一無人居住，亦無水電
    及門窗之鐵皮屋，與刑法第321 條第1 項第1 款之所規定之
    住宅，應係供人日常居住之場所，有所不同，應僅係屬於無
    人居住之建築物，併此敘明。
三、按刑法第321 條第1 項第3 款所謂之兇器，其種類並無限制
    ，凡客觀上足對人之生命、身體、安全構成威脅，具有危險
    性之兇器均屬之（最高法院79年台上字5253號判例參照）。
    而扣案之六角Ｔ字型板手1 支、Ｔ型扳手2 支、加長型Ｔ型
    扳手1 支、破壞剪2 支【大、小支各1 支】、老虎鉗1 支，
    均係金屬製品，質地堅硬，且有照片3 張在卷可證，而被告
    (或 共犯李嘉成)既 能以上開六角Ｔ字型板手、Ｔ型扳手等
    物破壞被害人何榮宗、林文良、邱金來之車輛電源鎖，足見
    上開物品客觀上對人之生命、身體、安全足以構成威脅，且
    有危險性，自屬兇器之一種。故核被告上開(一)所為，係犯刑
    法第320 條第3 項、第1 項之普通竊盜未遂罪，核其所上開
    (二)、(三)、(四)所為，係犯刑法第321 條第1 項第3 款之攜帶兇
    器竊盜罪；被告所犯上開(三)部分犯行，與另案被告李嘉成間
    有犯意之聯絡及行為之分擔，應論以共同正犯。又被告先後
    多次普通竊盜未遂、攜帶兇器竊盜犯行，所犯構成基本要件
    相同，時間緊接，顯係基於概括之犯意為之，應依刑法第56
    條規定，論以連續犯，並加重其刑。而公訴人雖僅就被告上
    開(一)之犯罪之事實聲請簡易判決處刑 (與起訴有同一效力)
    ，惟檢察官就犯罪事實一部提起公訴者，其效力及於全部，
    刑事訴訟法第267 條定有明文，本件被告所犯上開(二)、(三)、
    (四)之竊盜犯罪事實，與前揭聲請簡易判決處刑 (與起訴有同
    一效力)部 分之犯罪事實，有連續犯之裁判上一罪關係，自
    應為聲請簡易判決之效力所及，本院自得一併審理。
四、原審以本件被告甲○○罪證明確，予以論罪科刑，固非無見
    ，惟原判決僅就被告所犯上開(一)竊取丙○○屋內之鋁門窗未
    遂之竊盜犯行加以審判，而未及就被告所為上開(二)、(三)、(四)
    之攜帶兇器竊盜犯行一併審理，尚有未洽，上訴人上訴意旨
    認原審本及審判被告所為上開(二)之犯行，執此指摘原判決不
    當，為有理由，自應由本院將原判決予以撤銷改判。審酌被
    告年輕力壯，竟不思依循正途獲取財物，而連續竊取他人之
    財物、自用小貨車、自用大貨車，對於社會治安危害非輕，
    惟念被告所竊取之物品均已追回，被害人之損害已減輕，及
    被告犯罪後坦承犯行，態度尚稱良好等一切情狀，量處如主
    文所示之刑。至扣案之六角Ｔ字型扳手1 支 (94年偵字第28
    726 號)、 Ｔ型扳手1 支 (95年度偵字第10580 號)， 均係
    被告所有供本件犯罪所用之物，業據被告於本院審理時供承
    無誤，應依刑法第38條第1 項第2 款規定宣告沒收。另扣案
    之Ｔ型扳手1 支、加長型Ｔ型扳手1 支、破壞剪2 支【大、
    小支各1 支】、老虎鉗1 支、麻繩1 綑，雖係共犯李嘉成所
    有之物，業據共犯李嘉成於偵查 (94年度速偵字第1454號)
    、本院94年度易字第1981號案件審理中坦承無訛，惟按共同
    正犯因相互間利用他人之行為，以遂行其犯意之實現，本於
    責任共同之原則，有關沒收部分，對於共犯間供犯罪所用之
    物，自均應為沒收之諭知（最高法院89年度臺上字第6946號
    判決意旨參照），是上開扣案物品既供被告與李嘉成共犯前
    開(三)竊盜犯行使用之物，自亦應依刑法第刑法第38條第1 項
    第2 款規定併予宣告沒收。
五、按檢察官聲請以簡易判決處刑之案件，經法院認為有第451
    條之1 第4 項但書之情形者，應適用通常訴訟程序審判之，
    刑事訴訟法第452 條定有明文；且對於簡易判決之上訴，準
    用刑事訴訟法第三編第一章及第二章之規定。管轄第二審之
    地方法院合議庭受理簡易判決上訴案件，應依通常程序審理
    ，其認案件有刑事訴訟法第452 條之情形者，應撤銷原判決
    ，逕依通常程序為第一審判決，法院辦理刑事訴訟簡易程序
    案件應行注意事項第14項亦有規定；查本案本院於審判中發
    現被告尚有其他具裁判上一罪即併案部分之犯罪事實，不宜
    量處6 月以下之有期徒刑，足認檢察官之聲請簡易判決處刑
    為不適當，而有刑事訴訟法第451 條之1 第4 項但書第2 款
    之情形，依前揭法律規定，即應由本院合議庭逕依通常程序
    審理後，而為第一審之判決，檢察官或被告如不服本判決，
    仍得於法定上訴期間內，向管轄之第二審法院提起上訴，附
    此敘明。
據上論斷，應依刑事訴訟法第455 條之1 第1 項、第3 項、第45
2 條、第451 條之1 第4 項但書第2 款、第369 條第1 項前段、
第364 條、第299 條第1 項前段，第28條、第56條、第321 條第
1 項第3 款、第38條第1 項第2 款，罰金罰鍰提高標準條例第1
條前段，判決如主文。
本案經檢察官乙○○到庭執行職務。
中    華    民    國    95    年    5     月    26    日
                    刑事第九庭  審判長法  官   張世賢
                                      法  官   謝梨敏
                                      法  官   陳建和
以上判決正本證明與原本無異。
如不服本判決，應於判決送達後10日內，向本院提出上訴狀。
中    華    民    國    95    年    5     月    29    日
                                      書記官   戴顯澄
附錄所犯法條：
中華民國刑法第321條
 (加重竊盜罪)
犯竊盜罪而有左列情形之一者，處六月以上五年以下有期徒刑：
一  於夜間侵入住宅或有人居住之建築物、船艦，或隱匿其內而犯之者。
二  毀越門扇、牆垣或其他安全設備而犯之者。
三  攜帶兇器而犯之者。
四  結夥三人以上而犯之者。
五  乘火災、水災或其他災害之際而犯之者。
六  在車站或埠頭而犯之者。
前項之未遂罰之。


司法院資訊處製作；財團法人民間司法改革基金會備份。
